【裁判字號】    89,上易,814
【裁判日期】    890426
【裁判案由】    竊盜
【裁判全文】
臺灣高等法院刑事判決                          八十九年度上易字第八一四號
    上  訴  人
    即  被  告  甲○○
右上訴人，因竊案件，不服臺灣士林地方法院八十八年度易字第九０一號，中華民
國八十八年十一月二十六日第一審判決（起訴案號：台灣士林地方法院檢察署八十八
年度偵字第五三七五號併辦案號：同署八十八年度偵字第五八四七號）
    主  文
上訴駁回。
    事  實
一、甲○○曾於民國八十四年間，因竊盜案件，經臺灣臺北地方法院判決有期徒刑八
    月確定，於八十五年十月三十一日執行完畢；另於八十六年間，因過失傷害案件
    ，經臺灣臺北地方法院判有期徒刑四月，如易科罰金以三百元折算一日，於八十
    六年十一月十八日易科罰金執行完畢。猶不知悔改，復與民國五十八年次、之王
    賀喜綽號「鐵頭」（住址不詳）之男子共同意圖為自己不法之所有，並基於概括
    犯意，先於八十八年五月二日凌晨四、五時許天未亮時，由甲○○駕駛所有車牌
    號碼ＤＦ─四六四三號自小客車載同「鐵頭」前往臺北市○○路四九六號奇可通
    訊有限公司（以下簡稱：奇可公司）兼住宅使用，並由甲○○在外把風，由「鐵
    頭」持客觀上足以傷害人身體、生命之兇器即鋏子、螺絲起子、開山刀等如附表
    所示等各式器械，將公司鐵捲門扳開掀起（未損壞），於夜間侵入丁○○公司兼
    住宅，並竊取該公司負責人丁○○所有之手機新品十一支、易付卡二張、電話補
    充卡一百張及現金新臺幣（下同）七萬元。嗣於八十八年五月十三日凌晨二時許
    ，再共同駕駛前開自小客車前往臺北市○○○路○段四三０號田橋科技有限公司
    （以下簡稱：田橋公司），亦由甲○○在外把風，由「鐵頭」持前開鋏子等器械
    ，撬開手動之鐵捲門（未損壞）後，復破壞其內玻璃鋁門門鎖之安全設備後打開
    鋁門，於夜間毀壞安全設備而侵入無人居住之建築物後（侵入住宅部分未據告訴
    ），竊取負責人乙○○所有行動電話三支（約價值三萬五千元）得手。復於八十
    八年五月十八日凌晨三時許，再共同駕駛前開自小客車，前往臺北市○○路○段
    八一號柏邦通訊行，由甲○○在外把風接應，並由「鐵頭」再以相同手法，持鋏
子等器械撬開通訊行鐵捲門（未損壞）後，而於夜間侵入無人居住之通訊行建築
    物（負責人：戊○○）內（侵入住宅部分未據告訴），並竊取行動電話二十一支
    、充電器六具、行動電話電池九只、預付卡乙枚、遠傳易付卡十枚、行動天線四
    十支、現金硬幣二千元、玉山銀行萬事達信用卡乙枚、戊○○、周惇德之全民健
    保卡各乙枚、重機車行車執照乙枚、信用卡包二包、招財貓二隻、行動電話外殼
    乙只、金鍊乙條及手提包二只。於得手後，鐵頭即將行竊之工具乙袋交甲○○置
    回前開自小客車內，並將竊得之財物乙袋交予甲○○持有，適有巡邏員警行經該
    處，見甲○○行跡可疑，欲予攔查，甲○○即將贓物丟棄後逃跑，惟仍經警攔下
    查獲，並自其車上起出如附表所示作案工具乙批。而「鐵頭」則逃逸無蹤。
二、案經臺灣士林地方法院檢察署檢察官偵查起訴暨函請併案審理。
    理  由
一、訊據上訴人即被告甲○○（下稱被告）矢口否認有前開犯行，辯稱：伊僅以所有
    自小客車載綽號「鐵頭」之男子前往上開地點行竊三次，所有行竊之工具均為「
    鐵頭」所有，行竊所得之財物亦均由「鐵頭」取走，伊未分得任何贓物云云。然
    查：前揭犯罪事實，已據被害人丁○○、乙○○及戊○○、丙○○指述歷歷（見
    戊○○、丙○○於八十八年五月十八日警訊筆錄、檢察官八十八年六月三日丙○○訊問筆錄、八十八年五月二十八日乙○○警訊筆錄、同年五月二十九日丁○○
    警訊筆錄及原審八十八年八月二十四日、同年九月三日訊問筆錄），其中丁○○
    並指稱：被告所侵入伊所經營之奇可公司係與伊住家均在一樓相連相通，當時公
    司已打烊，伊與家人都住在營業處之後方，惟未察覺竊賊侵入竊盜，惟伊當日維
    修機器至凌晨三時許，竊賊應係凌晨四、五時許進入行竊等語（見原審八十八年
    八月二十四訊問筆錄），足見被告所侵入之處，應屬住宅，且行竊時間應係凌晨
    四、五時許無誤。且查：有關八十八年五月二日及同年月十三日凌晨，被告夥同
    綽號「鐵頭」之人共同行竊，並由被告擔任把風之犯行，亦據被告於警訊時供承
    不諱（見八十八年五月二十八日警訊筆錄）。是被告與綽號「鐵頭」之人共犯前
    開二次竊盜犯行，並由被告擔任把風之工作之事實至明。
二、次查：被告於八十八年五月十八日凌晨三時三十分許，在臺北市○○區○○街一
    段八一號前經警發現可疑，即由警網停車攔查，見被告神色慌張，並即將所持紫
    色袋子丟棄，經警追趕攔獲後，查知被告為通緝犯，且所丟棄之袋子內有行動電
    話、配件及證件等物，經向被害人戊○○、丙○○確認為失竊財物有物認領保
    管單二張附卷可憑，乃將被告帶回警所處理等情，有臺北市政府警察局保安大隊
    特勤中隊八十八年五月十八日隊員陳金統、楊淵超所書具之報告乙紙附卷可稽，
    並經陳金統於檢察官偵訊時證述屬實（見檢察官八十八年六月三日訊問筆錄）。
    且查：被告雖於獲案之初，矢口否認有該次八十八年五月十八日之竊盜犯行，先
    辯稱：伊當時係與登廣告者相約購買氣缸，警方在伊車內所查獲之開山刀、手套
    及各式工具係伊所有供修車所用之物，所查獲記事簿為伊所有並親自胡亂紀錄云
    云，並對警方質疑所查獲經被告丟棄之贓物乙袋何來，以及贓物袋內手套乙支與
    經警在被告車內所查獲之另隻手套為同款式之左、右二隻各節，均以：不知道云
    云作答（均見被告八十八年五月十八日警初訊筆錄）；於檢察官偵查中則辯稱：
    查獲贓物係另某人丟棄，警方抓不到那人，始盤查並誣指伊丟棄贓物云云（見檢
    察官八十八年五月十八日訊問筆錄），均與其於原審中陳述：伊係載友人「鐵頭
    」前往現場，伊知「鐵頭」要去偷東西，伊則在車上等候云云（見原審八十八年
    七月十四日訊問筆錄），相悖甚遠，益見被告所辯確有可疑。衡諸被告自承：開
    車載同「鐵頭」前往行竊並在車上等候云云，嗣復因手持贓物乙袋丟棄後經警查
    獲各節，被告應有與綽號鐵頭之人共謀行竊並擔任把風工作之事實，實昭然若揭
    。此外，復有卷附被害人失竊物品清冊乙份及經警查獲如附表所列之行竊工具乙
    批扣案可資佐證；被告所辯，均無非卸責之詞，不足採信。本件事證明確，被告
    犯行洵堪認定，應依法論科。
三、查被告經警查獲之扣案如附表所示之物中之螺絲起子及鋏子、開山刀等器械均堅
    硬、銳利，於客觀上對一般人身體、生命構成威脅，應屬具有危險性之兇器無疑
    。是核被告所為，係犯刑法第三百二十一條第一項第一款、第三款之攜帶兇器、
    於夜間侵入住宅竊盜罪、同條第一項第三款之攜帶兇器竊盜罪及同條第一項第二
    款、第三款之攜帶兇器、毀壞安全設備竊盜罪。公訴意旨雖未論及被告綽號「鐵
    頭」之人於八十八年五月二日及同年月十三日之竊盜犯行，惟該部分與本件起訴
    論罪科刑部分有連續犯裁判上一罪之關係，基於審判不可分原則，自應為起訴效
    力所及，本院自應一併審理。被告與綽號「鐵頭」之人就所犯罪行，均有犯意聯
    絡及行為分擔，應依共同正犯論處。被告前後多次犯行，時間緊接，手法相同，
    且所犯基本構成要件相同，應依連續犯從一重之刑法第三百二十一條第一項第二
    、三款之加重竊盜罪處斷，並依法加重其刑。又被告曾於八十四年間，因竊盜案
    件，經臺灣臺北地方法院判決有期徒刑八月確定，於八十五年十月三十一日執行
    完畢；另於八十六年間，因過失傷害案件，經臺灣臺北地方法院判決有期徒刑四
    月，如易科罰金以三百元折算一日，於八十六年十一月十八日易科罰金執行完畢
    ，有原審被告全國前案紀錄表附卷可稽，於前案有期徒刑執行完畢後五年內，再
    犯本件有期徒刑以上之罪，為累犯，應法遞加重其本刑。
四、原審適用刑法第二十八條，第五十六條，第三百二十一條第一項第二款、第三款
    ，第四十七條，第三十八條第一項第二款審酌被告素行、犯罪之動機、次數、目
    的、手段，犯罪所生之損害，及犯罪後未全然坦承犯行，且供詞反覆之態度及其
    他一切情狀，認公訴人求處有期徒刑二年，尚稱允當，是量處有期徒刑二年，以
    資懲儆。另查：扣案如附表所示之物均係被告供竊盜犯罪所用或預備供竊盜所用
    之物，已據被告供承屬實（見原審八十八年十一月十九日審判筆錄），且其於警
    訊時已供承：該等物品均為伊所有等語明確（見八十八年五月十八日警訊筆錄）
    ，雖於原審審理時改稱：均為「鐵頭」所有云云，惟渠二人係屬共犯，已如前述
    ，在共犯責任範圍內應依刑法第三十八條第一項第二款宣告沒收之。另查獲扣案
    銼刀二支，已經被告否認為行竊之工具，且無證據證明該等物品確係供竊盜所用
    之物，自無從宣告沒收，附此敘明。經核認事用法及量刑均無不當被告上訴意旨
    卸責予綽號「鐵頭」者，依上述理由並無可採。上訴核無理由應予駁回。
據上論斷，應依刑事訴訟法第三百六十八條判決如主文。
本案經檢察官彭坤業到庭執行職務
中    華    民    國    八十九    年       四       月      二十六      日
                            臺灣高等法院刑事第十八庭
                                審判長法  官  吳      敦
                                      法  官  林  陳  松
                                      法  官  吳  明  峰
右正本證明與原本無異。
不得上訴。
                                      書記官  李  華  安
中    華    民    國    八十九    年       四       月      二十七      日
附錄本案論罪科刑法條全文：
刑法第三百二十一條：
  犯竊盜罪而有左列情形之一者，處六月以上五年以下有期徒刑：
  一、於夜間侵入住宅或有人居住之建築物、船艦或隱匿其內而犯之者。
  二、毀越門扇、牆垣或其他安全設備而犯之者。
  三、攜帶兇器而犯之者。
  四、結夥三人以上而犯之者。
  五、乘火災、水災或其他災害之際而犯之者。
  六、在車站或埠頭而犯之者。
  前項之未遂犯罰之。
附表：
┌─────┬──────┐
│黑手套    │    十七隻  │
├─────┼──────┤
│鏍絲起子  │    四支    │
├─────┼──────┤
│手電筒    │    一支    │
├─────┼──────┤
│防滑手套  │    一雙    │
├─────┼──────┤
│開山刀    │    一把    │
├─────┼──────┤
│鋏子      │    三支    │
├─────┼──────┤
│紫色手提袋│    一只    │
├─────┼──────┤
│口罩      │    一只    │
└─────┴──────┘


司法院資訊處製作；財團法人民間司法改革基金會備份。
